臺灣高雄地方法院刑事判決　　　　　　　　　　　　九十一年度訴字第一六五八號
　　公　訴　人　臺灣高雄地方法院檢察署檢察官
　　被　　　告　辛○○
　　指定辯護人　本院公設辯護人　己○○
　　被　　　告　乙○○
右列被告等因殺人未遂等案件，經檢察官提起公訴（九十一年度偵字第九三三三號）
，本院判決如左：
    主  文
辛○○殺人未遂，處有期徒刑貳年捌月。檳榔刀壹把，沒收之。
乙○○被訴傷害部分公訴不受理。
    事  實
一、辛○○係高雄縣仁武鄉○○村○○街一○二巷「玫瑰華城大廈」之二十號三樓住
    戶，因飲酒後不滿四樓住戶每晚吵得渠一家人無法睡覺，於民國九十一年一月十
    二日夜間十一時許，在管理室門口等待四樓住戶回來與其理論，該大廈主任委員
    甲○○知情後，即出面前往管理室門口勸阻，嗣於同日夜間十一時二十分許乙○○、丙○○○、丁○○等三人飲完酒後行經該處，丙○○○開口詢問為何門口如
    此吵鬧，遭辛○○回應：「不關你的事，你回去！」並出手將丙○○○推開，遂
    引發乙○○、丙○○○與辛○○的拉扯推擠，辛○○隨即呼喚長子龔○○（七十
    四年七月三日生）下樓幫忙，而龔○○下樓之際，適逢戊○○駕駛自用小客車附
    載其妻與二個孩子駛進大廈管理室門口附近，辛○○乍見，竟將裝置在該自用小
    客車上之音響天線故意折斷（毀損部分未據告訴，亦未提起公訴），戊○○即下
    車質問為何撞壞其自用小客車天線，卻遭辛○○辱罵，遂憤而自車內取出長約二
    公尺之木棍一支，毆擊辛○○，而辛○○奪下戊○○木棍後，接續持該木棍毆擊
    戊○○頭部，致戊○○受有左側額頭擦傷之傷害（未據告訴，亦未提起公訴），
    龔○○則上前將與戊○○打鬥的辛○○架開；而辛○○之妻余寶貴自住宅的陽臺
    上看見丈夫辛○○遭戊○○持木棍毆打，因自己行動不便，遂驅使次子龔□□（
    七十五年七月四日生）下樓勸架，龔□□下樓時，適遇乙○○復奪下辛○○手中
    之戊○○木棍毆打辛○○、龔○○父子，致辛○○受有腦震盪、右膝擦傷、右肩
    及手扭傷等傷害（未據告訴，亦未提起公訴），龔□□即趨前擋住乙○○，卻遭
    乙○○以木棍毆打而受有左臉撕裂傷之傷害（業據撤回告訴，詳如後述），龔□
    □遂至附近超商拿一支拖把與乙○○互毆，甲○○見情勢不對，立即跑到社區外
    面以行動電話報警；辛○○於混亂中遭毆打後，竟萌生殺人之犯意，至渠所有之
    機車置物箱內取出客觀上可供兇器使用足致危害他人生命、身體安全之檳榔刀一
    把，明知腹部乃人體之要害，佈滿胰臟、空腸、腹部內臟動靜脈血管及其他臟器
    等重要器官組織，若以材質堅硬而銳利的檳榔刀予以刺殺，必將傷及腹部內之空
    腸及腹部內臟動靜脈血管等重要器官組織，而危及人之生命，猶基於殺人之未必
    故意，自正在勸架之丁○○背後，以左手抓住丁○○之右肩膀，將原本與渠背對
    之丁○○扳向面對渠，右手持該把檳榔刀刺入丁○○之腹部後，再將檳榔刀在丁○○腹部內上下及左右猛劃，致丁○○受有空腸穿孔、腹壁裂傷五公分、上腸繫
    膜靜脈破裂合併出血性休克等重創，腹部形成大十字形之嚴重傷口因而當場昏迷
    倒地，丙○○○見狀即召喚友人鍾應龍以計程車搭載丁○○送醫急救，丁○○始
    幸免於死，嗣經警到場，眾人始中止爭執、打鬥。
二、案經丁○○訴由高雄縣警察局仁武分局報請臺灣高雄地方法院檢察署檢察官偵查
    起訴。
    理  由
壹、被告辛○○有罪部分：
一、訊據被告辛○○固坦承有於右揭時地持上開檳榔刀一把刺殺告訴人丁○○之事實
    ，惟矢口否認有何殺人未遂之犯行，辯稱：當天被乙○○、丙○○○、戊○○及
    丁○○打得不醒人事，才拿刀抵抗，當時感覺刺入人體後，就趕快拔出，因為與
    丁○○沒有仇恨，沒有要殺他的意思云云。惟查：
  (一)被告辛○○確曾於右揭時地與大廈主委甲○○談論四樓住戶問題時，遇丙○○○
    、被告乙○○及告訴人丁○○等三人經過，因丙○○○詢問為何如此吵鬧，遭被
    告辛○○回應「不關你的事，你回去！」並出手推開，進而引發被告辛○○與被
    告乙○○二人之拉扯推擠，嗣因戊○○所駕駛之車輛為被告辛○○及被告乙○○
    二人擋住，而裝置在該車上之音響天線並遭被告辛○○折斷，戊○○因此憤而持
    置於車內之木棍與被告辛○○毆打，而被告之長子龔○○下樓勸架將被告辛○○
    架開後，被告辛○○與龔○○父子二人卻遭被告乙○○奪下戊○○手上木棍加以
    毆打，致被告辛○○受有腦震盪、右膝擦傷、右肩及手扭傷等傷害，被告辛○○
    之妻余寶貴見狀遂叫次子龔□□下樓勸架，庚○○因而下樓阻止被告乙○○出手
    毆打被告辛○○及龔○○，卻遭被告乙○○以木棍毆打而受有左臉撕裂傷之傷害
    ，龔□□遂至附近超商拿一支拖把與被告乙○○互毆，而大廈主任委員甲○○見
    狀隨即跑到社區外面以行動電話報警等事實，業據被告乙○○供稱：案發當天跟
    丙○○○及丁○○喝完酒準備回家睡覺，走到玫瑰華城管理室門口，看到辛○○
    跟主任委員甲○○大聲說話，我就對辛○○說這麼晚了，不要吵到別人，此時辛○○出手推丙○○○，並說「沒你們的事，你們不要管」，我因而與辛○○發生
    推擠，剛好擋住要進入玫瑰華城停車的戊○○，戊○○就下車質問為何撞他的車
    並折斷他的音響天線，之後戊○○即拿木棍毆打辛○○，當時辛○○兒子龔○○
    及龔□□也趕忙下樓勸架，龔□□衝出來手持拖把要打我，我便向戊○○手中棍
    子搶來與辛○○、龔○○、龔□□等三人互毆（見警卷九十一年一月十三日及同
    年四月二日詢問筆錄、本院卷九十一年八月六日訊問筆錄）等語明確，核與證人
    甲○○即玫瑰華城大廈主任委員證稱：當天晚上十一點多，管理員跟我說辛○○
    以四樓住戶太吵使渠無法睡覺而要找四樓住戶理論，我即出面勸阻，當時辛○○
    身上有酒味，但人很清醒，剛好碰到乙○○、丁○○、丙○○○三人回來，丙○○○即問為何如此吵鬧，辛○○即回應「不關你的事，你回去！」並出手推丙○○○，遂引發衝突拉扯，因而不小心碰到戊○○所駕駛的車輛，戊○○即下車質
    問為何撞他的車，隨即持木棍毆打（見警卷九十一年一月十三日詢問筆錄、本院
    卷九十一年八月六日訊問筆錄）等語，證人即丙○○○證稱：案發當天與乙○○
    、丁○○回去時，看到辛○○在管理員室門口大吵，我勸他不要大聲吵，辛○○
    就出手推我，遂與乙○○發生爭吵推擠（見警卷九十一年一月十三日詢問筆錄、
    本院卷九十一年八月二十九日訊問筆錄）等語，證人戊○○證稱：案發當時我剛
    好開車回到大門口，看見辛○○與丙○○○在門口拉扯，我因車子天線被他們撞
    到損壞而下車質問，卻遭辛○○的辱罵，我氣不過才從車內取出木棍毆打辛○○
    ，龔○○與龔□□在我下車打架時剛好到現場，並幫忙拉開，卻不知什麼原因庚○○又和乙○○打起來（見警卷九十一年一月十三日詢問筆錄）等語，證人余寶
    貴即被告辛○○之妻證稱：案發當天我聽到樓下管理室門口很吵，打開窗戶查看
    ，結果就看到三、四個人正在打我丈夫，且看見戊○○從車上拿出一支木棍，我
    就趕快叫我兩位兒子下去，我因行動不便，所以比較慢下去，等我到達管理室門
    口時，發現變成乙○○拿棍子打我丈夫及兒子（見警卷九十一年一月十三日詢問
    筆錄）等語，證人龔○○即被告辛○○之長子證稱：差不多晚上十一點二十分時
    ，我父親叫我下去，我下去時剛好看見戊○○拿木棍與我父親在管理室門口打架
    ，我即衝向前將我父親拉開，此時我父親與乙○○還在叫罵，乙○○出手先打我
    父親，再打我，我弟弟龔□□隨後趕到與乙○○打起來（見警卷九十一年一月十
    三日詢問筆錄、本院卷九十年十月一日訊問筆錄）等語，證人龔□□即被告辛○○次子證稱：當時我在家門口看見我父親與一男一女在樓下管理室門口對罵，後
    來我母親余寶貴叫我下去，到現場時乙○○正手持一支木棍往我父親頭部打去，
    我就上前抓著乙○○的棍棒，說有事好好講，乙○○卻以棍棒往我頭部打三下，
    我才去附近超商拿一支拖把與乙○○互毆（見警卷九十一年一月十三日詢問筆錄
    、本院卷九十年十月一日訊問筆錄）等語相符，並有高雄榮民總醫院分別於九十
    一年一月十三日及同月十七日所開具之龔□□及辛○○診斷證明書共二紙附卷足
    憑，另參以財團法人天主教聖功醫院九十一年八月十四日聖功醫字第二三六號函
    檢附之戊○○就診病歷資料說明乙份在卷可稽，故此部分事實堪予認定。
  (二)又丁○○並未出手毆打被告辛○○，卻遭被告辛○○自渠所有機車置物箱內取出
    客觀上可供兇器使用足致危害他人生命、身體安全之檳榔刀一把，自正在勸架之
    丁○○背後，以左手抓住丁○○之右肩膀，將原本與渠背對之丁○○扳向面對渠
    ，右手持檳榔刀往丁○○之腹部刺入後，再將刀在丁○○腹部內上下及左右猛劃
    ，致丁○○受有空腸穿孔、腹壁裂傷五公分、上腸繫膜靜脈破裂合併出血性休克
    等重創，腹部形成大十字形之嚴重傷口因而當場昏迷倒地等情，業據證人丁○○
    迭於警詢、偵訊與本院審理時指稱：我於一月十二日晚上十一時許到仁武鄉○○
    村○○街一○二巷二十號要找朋友，結果到達現場就發現有兩方人馬在吵架，雙
    方我都不認識，於是我就上前勸和將乙○○扶到旁邊，結果就被辛○○從背後用
    左手按住我的右肩，同時將我轉向（臉向辛○○）而直接用刀刺入我的肚子，同
    時間我就昏迷不醒（見警卷九十一年二月四日詢問筆錄、偵查卷第十七頁正面訊
    問筆錄、本院卷九十一年八月二十九日訊問筆錄）等語綦詳，核與證人丙○○○
    於本院審理時證稱：「他們三人在推擠時，丁○○在我旁邊，他沒有加入」（本
    院卷九十一年八月二十九日訊問筆錄）等語；證人乙○○於警詢時證稱：「吳美
    香與丁○○都沒有動手」、「結果丁○○就趕快過來勸架，然後丁○○就倒下去
    了」等語大致相符，並有顯示告訴人丁○○腹部傷口呈現十字型之照片二幀附卷
    足憑，復有高雄榮民總醫院於九十一年二月三日診斷告訴人丁○○受有空腸穿孔
    、腹壁裂傷五公分、上腸繫膜靜脈破裂合併出血性休克等傷害之診斷證明書及行
    政院國軍退除役官兵輔導委員會高雄榮民總醫院九十一年八月十四日高總行字第
    ○九一○○○七七八○號函檢附丁○○病歷資料影本乙份在卷可參，足證被告辛○○係因於混亂中遭戊○○及被告乙○○毆打而萌生殺人犯意，乃自機車置物箱
    內取出客觀上可供兇器使用足致危害他人生命、身體安全之檳榔刀一把後，便持
    以向正在勸架的丁○○的腹部刺入，並將檳榔刀在丁○○腹部內上下及左右猛劃
    ，致丁○○受有空腸穿孔、腹壁裂傷五公分、上腸繫膜靜脈破裂合併出血性休克
    等重創，是被告辛○○辯稱：當天被乙○○、丙○○○、戊○○及告訴人丁○○
    打得不醒人事，才拿刀抵抗，當時感覺刺入人體就趕快拔出云云，顯係卸責之詞
    ，不足採信，而證人余寶貴及被告辛○○之妻於警詢時證稱：案發當天我聽到樓
    廈管理室門口很吵，打開窗戶查看，結果就看到三、四個人正在打我丈夫云云，
    除與被告乙○○、證人丙○○○證稱告訴人丁○○並未出手毆打被告辛○○等情
    不符外，亦與證人龔○○、龔□□迭於警詢與本院審理時證稱：案發當天有一男
    一女在管理室門口與我父親對罵，戊○○從車上拿木棍下來打我父親，乙○○奪
    下戊○○手中的木棍毆打我父親，到達現場時告訴人丁○○已倒在地上等語不一
    致，足認證人余寶貴證稱有三、四個人正在毆打我丈夫云云，係迴護被告辛○○
    之詞，尚難採為告訴人丁○○曾出手毆打被告辛○○之事實認定。另衡以告訴人
    丁○○與被告辛○○間宿無怨隙，雙方並無仇恨或金錢糾紛一情，亦為被告自承
    稱：根本不認識告訴人丁○○（見警卷九十一年一月十三日詢問筆錄）等語在卷
    明確，堪認告訴人丁○○殊無任何理由杜撰事實惡意設詞誣陷被告辛○○之理，
    且依據上開診斷證明書所載告訴人丁○○所受傷勢確與告訴人丁○○所指述被告
    行兇過程相符一致，堪認告訴人丁○○之指述應較被告辛○○前開所辯為可採。
  (三)按殺人與傷害致死之區別，即在下手加害時有無死亡之預見為斷，至受傷處所是
    否致命部位，及傷痕之多寡，輕重如何，僅足供認定有無殺意之參考，原不能為
    區別殺人與傷害致人死之絕對標準。刑法上殺人罪與傷害人致死罪之區別，本視
    加害人有無殺意為斷，被害人所受之傷害程度，固不能據為認定有無殺意之唯一
    標準，但加害人之下手情形如何，於審究犯意方面，仍不失為重要參考資料。犯
    罪之故意，祇須對於犯罪事實有所認識而仍實施為已足。殺人未遂罪之成立，以
    有戕害他人生命之故意，著手於刺殺之實行而未發生死亡之結果為要件，最高法
    院分別著有十九年上字第七一八號、二十年非字第一○四號、三十年上字第二六
    七一號及四十七年臺上字第一三六四號判例可資參照。按腹部乃人體的要害，不
    僅佈滿胰臟、空腸、腹部內臟動靜脈血管及其他臟器等重要器官組織且極為脆弱
    ，如以材質堅硬而銳利的檳榔刀加以刺殺傷害，將足使人發生死亡之結果，此為
    一般人所應有之常識，自應為成年人之被告辛○○所明知或無法諉為不知，被告
    辛○○竟持該客觀上可供兇器使用足致危害他人生命、身體安全之檳榔刀，刺入
    告訴人丁○○腹部後，將檳榔刀在丁○○腹部內上下及左右猛劃，致丁○○腹部
    呈現大十字型之嚴重傷口，受有空腸穿孔、腹壁裂傷五公分、上腸繫膜靜脈破裂
    合併出血性休克等重創，而告訴人丁○○於九十一年一月十三日送高雄榮民總醫
    院急診救治，先後進行腸後臺及上腸繫膜靜脈修補，與胰周襯墊止血等手術後，
    並於同月十五日取出襯墊、塑膠膜，關閉腹壁，而於同月十九日去除塑膠膜，暫
    時性關閉腹壁，復於同月二十六日剖腹探察，嗣於同年二月一日進行清剝手術，
    再於同年月五日進行手術縫補腹部傷口皮瓣；至九十一年三月十六日，始遵醫囑
    出院返家修養等情，有前揭照片二幀、高雄榮民總醫院之診斷證明書及病歷資料
    影本各乙份附卷可攷，是被告辛○○既認知以材質堅硬而銳利，客觀上可供兇器
    使用足致危害他人生命、身體安全之檳榔刀，刺入丁○○腹部，將足使丁○○發
    生死亡之結果卻在所不惜，顯見被告辛○○以上開檳榔刀刺殺告訴人丁○○具有
    殺人之未必故意，況告訴人丁○○並未動手毆打被告辛○○，且被告辛○○以上
    開檳榔刀刺入告訴人丁○○腹部後，並未就此中止殺害行為，尚將在丁○○腹部
    內的檳榔刀上下及左右猛劃，致丁○○腹部呈現大十字型之嚴重傷口，並於送醫
    急診後進行多次手術，始幸免於難，已如前述，益證被告辛○○主觀上具有殺人
    之故意應灼然明甚，是辯護意旨以：被告辛○○是在互毆的狀況下，無意中將告
    訴人丁○○刺傷，並非特別針對告訴人，且渠與告訴人之間素不相識，實無任何
    殺人動機云云，顯與事證不符，委難遽為被告辛○○有利之事實認定。從而，本
    案事證已臻明確，被告辛○○殺人未遂犯行洵堪認定，應予依法論科。
二、核被告辛○○所為，係犯刑法第二百七十一條第二項、第一項之殺人未遂罪。被
    告辛○○雖已著手殺人行為之實施，惟未生告訴人丁○○死亡之結果，渠犯罪尚
    屬未遂，爰依刑法第二十六條前段之規定，按既遂犯之刑減輕之。又被告雖確基
    於殺人犯意，持檳榔刀刺殺告訴人丁○○，並造成告訴人丁○○受有如事實欄所
    示之傷害，惟念渠係於混亂中與人毆打受傷，且案發後被告辛○○赴醫就診時血
    液中酒精濃度已達二三七ＭＧ＼ＤＬ，有行政院國軍退除役官兵輔導委員會高雄
    榮民總醫院九十一年八月十四日高總行字第○九一○○○七八九七號函檢附之辛○○血液酒精濃度數值表乙紙在卷可按，而按就醫學文獻所知，酒精對人體造成
    之影響，於呼氣時酒精濃度達每公升零點二五毫克（約合體內血液中酒精濃度五
    ○ＭＧ＼ＤＬ或零點零五％）即會輕度中毒，造成輕度協調功能降低；呼氣酒精
    濃度達每公升零點五毫克時（約合體內血液中酒精濃度一○○ＭＧ＼ＤＬ或零點
    一％）屬輕到中度中毒症狀，出現反應較慢、感覺減低、影響駕駛之狀況；呼氣
    酒精濃度達每公升零點七五毫克（約合體內血液中酒精濃度一五○ＭＧ＼ＤＬ或
    零點一五％）時出現思考改變、個性行為改變等中毒症狀；復依呼氣酒精濃度每
    公升一點○毫克換算為體內血液中酒精濃度約為二○○ＭＧ＼ＤＬ（約合體內血
    液中酒精濃度零點二％），其所產生之生理反應為情緒起伏大，步態不穩，肢體
    協調、平衡感與判斷力障礙度升高、噁心嘔吐、精神混惑不清晰等中度中毒症狀
    ；倘呼氣酒精濃度高達每公升一點五毫克（約合體內血液中酒精濃度三○○ＭＧ
    ＼ＤＬ或零點三％）時，將出現說話不清楚、感覺喪失、視力模糊等中到重度中
    毒症狀；又飲酒後一小時許，其體內血液酒精濃度可達最高，飲酒一小時後其體
    內之酒精濃度隨即消減，此有分別有行政院國軍退除役官兵輔導委員會臺北榮民
    總醫院八十八年八月五日（八八）北總內字第二六八六八號函文、八十八年十月
    二十六日（八八）院賓文廉字第一三四○七號臺灣高等法院函中臺北醫學院附設
    醫院精神科主任蔡尚穎「酒精對人體生理與行為之影響」一文可據，故被告辛○○赴醫就診時所測得之血液中酒精濃度顯已相當呼氣中酒精濃度每公升一點一八
    毫克，應已達酒醉之狀態甚明；況被告辛○○與告訴人丁○○前無仇隙，因酒後
    遭毆打，致一時情緒失控而罹此重典，幸告訴人丁○○及時送醫急救而未致死，
    且被告辛○○事後已與告訴人丁○○達成和解，並悉數給付和解金額，有和解書
    乙份附卷供參，本院認宣告法定最低刑度之刑猶嫌過重，誠屬情輕法重，渠犯罪
    之情狀，衡情尚非全無可憫之處，爰依刑法第五十九條之規定，遞減輕其刑。爰
    審酌被告辛○○智識、能力，不思理性解決問題，竟僅因酒後一時口角爭執，即
    不明究理恣意持刀刺殺與渠毫無仇恨之告訴人腹部此等人體重要部位，不僅造成
    告訴人丁○○重大傷害，更嚴重危害社會秩序與和平，惡性難謂非重，而犯後猶
    避重就輕，飾詞圖卸，惟姑念渠事後已與被害人達成和解，已賠償被害人新臺幣
    二十五萬元，有和解書一紙及本院九十一年九月二十七日審判筆錄在卷可參，足
    認被告尚有悔意，且被告辛○○前未曾有何犯罪紀錄，有臺灣高雄地方法院檢察
    署刑案資料查註紀錄表及臺灣高雄法院被告全國前案紀錄表各乙份附卷足參，素
    行尚可等一切情狀，量處如主文所示之刑，以資懲儆。公訴意旨雖認被告辛○○
    與告訴人丁○○並不相識，竟持刀刺殺僅在場勸架之丁○○，且其手段兇殘，犯
    後猶飾詞狡辯，殊無悔改之意，而具體求刑有期徒刑九年等語，然本院審酌被告
    辛○○所犯情節之一切具體情狀已如前述，而認量處被告辛○○如主文所示之刑
    為宜，公訴意旨此部分所認，尚有未合，附此敘明。至檳榔刀一把，係被告所有
    且供渠犯罪所用之物，業據被告供明在卷可按，雖未尋獲扣案，然亦乏證據證明
    業已滅失，仍依刑法第三十八條第一項第二款規定併予宣告沒收。
貳、被告乙○○公訴不受理部分：
一、公訴意旨略以：被告辛○○於民國九十一年一月十二日晚間十一時三十分許，在
    高雄縣仁武鄉○○村○○街一○二巷其居住之玫瑰華城大廈管理室門口，與該大
    廈住戶丙○○○與被告乙○○發生爭吵，進而與被告乙○○互毆，適該大廈住戶
    戊○○駕車返回，因其自小客車天線遭被告辛○○撞到毀損，戊○○乃下車質問
    被告辛○○，因被告辛○○對其辱罵，戊○○乃自其車內持木棍一支毆打被告辛○○成傷（未據告訴，亦未提起公訴），被告辛○○之子龔○○、龔□□在其住
    處見狀乃下樓將戊○○及被告辛○○拉開，詎乙○○基於傷害之犯意，將戊○○
    所持之木棍搶下而持該木棍與龔○○、龔□□及被告辛○○互毆（被告辛○○受
    傷部分未據告訴，亦未提起公訴），致龔□□受有左臉撕裂傷之傷害，因認被告
    乙○○涉有刑法第二百七十七條第一項之傷害罪嫌。
二、按告訴乃論之罪，告訴人於第一審辯論終結前，得撤回其告訴；又告訴經撤回者
    ，法院應諭知不受理之判決，刑事訴訟法第二百三十八條第一項，及第三百零三
    條第三款定有明文。
三、本件被告乙○○因傷害案件，經檢察官提起公訴，認被告乙○○涉犯刑法第二百
    七十七條第一項之傷害罪。依同法第二百八十七條前段之規定，須告訴乃論。茲
    據告訴人龔□□於本院九十一年十月一日調查時，經其父被告辛○○同意後，以
    言詞聲明撤回告訴，有本院九十一年十月一日訊問筆錄一份附卷可稽，揆諸前開
    說明，爰不經言詞辯論，逕為諭知不受理之判決。
據上論斷，應依刑事訴訟法第二百九十九條第一項前段、第三百零三條第三款、第三
百零七條，刑法第二百七十一條第二項、第一項、第二十六條、第五十九條、第三十
八條第一項第二款，判決如主文。
中      華      民      國    九十一    年      十一      月     五     日
                                臺灣高雄地方法院刑事第二庭
                                        法  官    劉定安
右正本證明與原本無異。
如不服本判決，應於判決送達後十日內，向本院提出上訴狀。
                                        書記官    蔡莉娟
中    華    民    國      九十一      年      十一      月      七      日
附錄本判決論罪科刑法條：
刑法第二百七十一條：
殺人者，處死刑、無期徒刑或十年以上有期徒刑。
前項之未遂犯罰之。
預備犯第一項之罪者，處二年以下有期徒刑。
